最高法院刑事判決　　　　　　九十六年度台上字第三八一九號
上　訴　人　甲○○
上列上訴人因強盜案件，不服台灣高等法院台中分院中華民國九
十六年五月八日第二審判決（九十六年度上訴字第四二八號，起
訴案號：台灣台中地方法院檢察署九十五年度偵字第二０三二七
、二一０三九號），提起上訴，本院判決如下：
    主  文
上訴駁回。
    理  由
按刑事訴訟法第三百七十七條規定：上訴於第三審法院，非以判
決違背法令為理由，不得為之。是提起第三審上訴，應以原判決
違背法令為理由，係屬法定要件。如果上訴理由狀並未依據卷內
訴訟資料，具體指摘原判決不適用何種法則或如何適用不當，或
所指摘原判決違法情事，顯與法律規定得為第三審上訴理由之違
法情形，不相適合時，均應認其上訴為違背法律上之程式，予以
駁回。本件原判決維持第一審論上訴人甲○○以攜帶兇器，意圖
為自己不法之所有，以強暴、脅迫至使不能抗拒而取他人之物貳
罪，均處有期徒刑柒年陸月部分之判決，駁回上訴人各該部分在
第二審之上訴。係依憑上訴人於原審審理時之自白（坦承：先後
二次於原判決認定之時、地，分別駕駛其向不詳姓名者借得之車
牌號碼Ｋ七－八四六六號小客車，及向後述租賃公司租得之ＺＺ
－四二三七號小客車，攜帶兇器西瓜刀，施強暴、脅迫而強劫被
害人陳怡君、邱涵翎之財物等事實不諱），及證人即被害人陳怡
君、邱涵翎之指訴（分別指陳：上訴人持西瓜刀強劫伊等財物之
經過），暨證人翁思緯之證言（證明：上訴人強劫邱涵翎財物時
，所駕駛之車牌號碼ＺＺ－四二三七號自用小客車，係向伊負責
之眾發小客車租賃有限公司租用等情），並參酌被害人陳怡君、
邱涵翎因遭上訴人持西瓜刀砍傷之傷勢照片，及其二人分別前往
林新醫院、澄清綜合醫院就醫，經各該醫院出具之診斷證明書；
上訴人持劫得之提款卡前往提款機領款，經監視器錄下之影像、
光碟片；扣案之西瓜刀等證據資料，而為論斷，已敘明其所憑之
證據及認定之理由。從形式上觀察，原判決並無足以影響判決結
果之違法情形存在。上訴意旨略稱：(一)、前揭Ｋ七－八四六六號
小客車之車主，業於原審到庭證明並不認識上訴人等情，是其不
可能將車輛借予上訴人使用，足見上訴人並未駕駛該車強劫財物
，原判決就此有利於上訴人之證據不加採納，又未說明其不足採
信之理由，遽行判決，自屬違背法令。(二)、原判決認定上訴人第
二次強盜之犯罪時間在民國九十五年九月四日十九時許，然當時
上訴人正投宿於沐蘭汽車旅館三０八號房休息，自不可能分身犯
罪。上訴人於原審準備程序曾抗辯警詢時受刑求，並聲請調取該
旅館之監視錄影帶，以查明上情，乃原審就此均未調查說明，併
有調查未盡及理由不備之違法等語。惟查：(一)、上開Ｋ七─八四
六六號小客車係於本件案發後之九十五年十二月間，始經證人王
子彥向中古車行購入等情，業經王子彥於原審證述甚詳，是王子
彥另證稱：不認識上訴人等語（見原審卷第五十七頁背面、第五
十八頁），即與本件待證事實無涉，而不足為有利於上訴人之證
明。原審就此縱未於判決理由內說明，亦不生影響於判決之結果
，自與所謂理由不備之情形並不相當，不得據為合法之第三審上
訴理由。(二)、刑事訴訟法第三百七十九條第十款所稱應於審判期
日調查之證據，係指客觀上為法院認定事實及適用法律之基礎，
且非不能調查之證據而言。經查原審業已依據上訴人於原審準備
程序之聲請，於九十六年三月六日，以九六中分通刑實九六上訴
四二八字第三００六號函請承辦警局即台中市警察局第六分局，
檢送沐蘭汽車旅館之九十五年九月四日相關錄影帶到院，惟據該
分局於九十六年三月十六日，以中分六警偵字第０九六０００八
一一四號函，覆稱：「……經查並無甲○○於九十五年九月四日
在該汽車旅館三０八號房投宿、休息紀錄，且監視錄影畫面保留
期限僅一個月左右時間。」等語，有各該函文可稽（見原審卷第
四十六、四十七頁），是上訴人所請調取上開錄影帶一節，已因
未經保存而屬不能調查之證據，且上訴人嗣於原審審理時，即已
坦承全部之犯行，原審經調查其他事證，認上訴人之罪證已臻明
確，而依法予以論科，自不能謂有前開第十款之違法情事；又原
審並未採用上訴人於警詢之自白為本件判決之基礎，上訴意旨就
原審所未採用之警詢自白，執為指摘，亦非可取，均非第三審上
訴之正當理由。其上訴違背法律上之程式，應予駁回。
據上論結，應依刑事訴訟法第三百九十五條前段，判決如主文。
中　　華　　民　　國　九十六　年　　七　　月 　十三 　日
                      最高法院刑事第五庭
                          審判長法官  林　增　福
                                法官  邵　燕　玲
                                法官  張　清　埤
                                法官  陳　世　雄
                                法官  蔡　國　在
      本件正本證明與原本無異
                                      書  記  官
中　　華　　民　　國　九十六　年　　七　　月 　十八   日
                                                     Ｍ
